臺灣高等法院刑事判決　　　　　　　　94年度上訴字第1871號
上　訴　人　台灣新竹地方法院檢察署檢察官
上　訴　人
即　被　告　乙○○
指定辯護人　本院公設辯護人甲○○
被　　　告　丙○○
選任辯護人　蔡明律師
上列上訴人因被告違反槍砲彈藥刀械管制條例等案件，不服臺灣
新竹地方法院94年度少連訴字第17號，中華民國94年5月6日第一
審判決（起訴案號：臺灣新竹地方法院檢察署93年度偵字第4598
號），提起上訴，本院判決如下：
    主  文
原判決關於乙○○部份均撤銷。
乙○○共同未經許可持有衝鋒槍，處有期徒刑陸年，併科罰金新
台幣貳拾萬元，罰金如易服勞役，以罰金總額與陸個月之日數比
例折算。扣案之德國HK廠製MP5A5型制式衝鋒槍（槍枝管制編號
0000000000號）壹支、仿貝瑞塔廠92FS半自動手槍（槍枝管制編
號0000000000號）壹支均沒收之。又未經許可入出國，處有期徒
刑伍月。應執行有期徒刑陸年參月，併科罰金新台幣貳拾萬元，
罰金如易服勞役，以罰金總額與陸個月之日數比例折算。扣案之
德國HK廠製MP5A5型制式衝鋒槍（槍枝管制編號0000000000號）
壹支、仿貝瑞塔廠92FS半自動手槍（槍枝管制編號0000000000
號）壹支均沒收之。
其餘之上訴駁回。
    事  實
一、乙○○為20歲以上之成年人前因賭博案件，經台灣士林地方
    法院於民國86年3月13日判處有期徒刑3月，緩刑3年，同年5
    月31日確定，緩刑期滿未經撤銷（於本案未構成累犯）。乙○○與20歲以上之成年人丙○○為朋友關係，其二人明知衝
    鋒槍、可發射子彈具有殺傷力之各式槍砲、子彈均為槍砲彈
    藥刀械管制條例所管制之物品，未經許可，不得無故持有，
    92年7月13日乙○○接獲自稱「阿達」，真實姓名為「劉醇
    金」（業已死亡）之男子來電質問乙○○是否毆打其竹聯幫
    龍堂之人馬，乙○○雖加以否認，然對方仍不斷要求對質談
    判，同年月14日再度找乙○○出面談判未著，乙○○不甘受
    擾，遂於同年月14日前往桃園縣楊梅鎮，向姓名年籍不詳綽
    號「貴哥」之成年男子尋求解決之道，「貴哥」於是交付具
    有殺傷力，德國HK廠製MP5A5型制式衝鋒槍1支（槍枝管制編
    號0000000000號）、仿貝瑞塔廠92FS型半自動手槍製造之手
    槍3支（其中1支之槍枝管制編號0000000000號，另2支已滅
    失）、及制式子彈數發，乙○○未經許可，持有上開具有殺
    傷力之槍械4支及子彈數發。同年月15日劉醇金又來電向其
    揚言，要其出面對決一較輸贏（火拼），乙○○於當日晚上
    10時許，與丙○○商議應對之道，乙○○攜帶上開4支槍枝
    （含彈匣，已填充子彈）駕駛銀色休旅車，搭載丙○○前往
    新竹縣湖口鄉○○路○段19巷口，途中乙○○交付仿貝瑞塔
    廠92FS半自動手槍2支予丙○○，乙○○則持有德國HK廠製
    MP5A5型制式衝鋒槍及仿貝瑞塔廠92FS半自動手槍各1支，2
    人乃基於共同之犯意聯絡，至現場後見對方大批人馬手持木
    棍站在路邊，其中有人持槍，人數約有40、50人，對方見到
    乙○○、丙○○之車輛靠近，大批人馬遂持木棍往前衝，范
    值凱及丙○○見狀，雖企圖對空及對地鳴槍之以加害人之生
    命、身體，致生危害於安全之方式嚇阻對方人馬趨近，並無
    殺人或傷害之犯意，但其等已明知所持有之槍枝具有殺傷力
    ，應妥善持有之，俾免發生意外，且依其情形並能預見槍枝
    擊發後可能不慎造成對方人馬受傷或死亡之意外，竟自以為
    不致發生此不幸後果，丙○○首先搖下車窗持其中1支仿貝
    瑞塔廠92FS半自動手槍，對空鳴槍3發，丙○○隨即下車復
    持該槍對空對地擊發完畢後，再取出另1支仿貝瑞塔廠92F S
    半自動手槍之彈匣裝填後，繼續遠距離無具體目標擊發。同
    一時間，乙○○亦下車，先持德國HK廠製MP5A5型制式衝鋒
    槍，遠距離無特定目標掃射，至子彈擊發完畢後，再持仿貝
    瑞塔廠92FS半自動手槍1支繼續擊發，至彈藥用罄，孰料對
    方人馬中之丁○○（76年2月1日出生，當時未滿18歲）仍遭
    子彈擊中貫穿肺部，當場流血受傷送醫診治，因此受有左側
    肺部穿刺傷、左側肺部血腫、血胸、左肺撕裂傷、左側大量
    血胸合併休克等傷害。乙○○、丙○○2人將持有之槍枝子
    彈擊發完畢後，迅速駕車逃離現場，隨即將4支槍枝藏放在
    新竹縣竹北市○○街316巷353弄附近工寮內。之後2人前往
    桃園縣楊梅交流道找「貴哥」，「貴哥」得知2人情形後，
    交付一部車號不詳黑色自用小客車供2人逃逸，2人先駕車至
    南部躲藏數日，並商議對策。又2人仍為躲避警方查緝及丁○○方面人馬之尋仇，丙○○於是請友人羅國維安排2人前
    往中國大陸事宜。乙○○雖於82年5月10日遷入設籍於新竹
    縣竹北市○○里○○鄰○○街40號，但於91年5月28日辦理該
    戶籍之除戶登記，自該時間起，其為無戶籍之我國國民（其
    嗣後方於93年6月23日，自原先所除戶之新竹縣竹北市○○
    里○○鄰○○街40號，遷籍至同縣市○○里縣○○路153號6樓
    之2），竟與於台灣地區有戶籍之我國國民丙○○，於同年8
    月初某日凌晨零時許，先相偕前往新竹縣竹北市○○街316
    巷353弄附近工寮內取出仿貝瑞塔廠92FS半自動手槍2支，隨
    身攜帶做防護用，再同至新竹市南寮海邊，搭上不詳人士所
    駕駛之漁船，至台灣海峽中線後再轉搭不詳人士所駕駛之大
    陸漁船，安全離開台灣海域範圍後，2人再將手槍二支丟入
    海中（已滅失），並於當日下午2時許，在福建省福州市蒲
    田上岸。直至92年11月12日，2人在廈門市塔頭42號為中國
    大陸公安人員查獲，並拘禁在廈門市第一拘留所。嗣於93年
    8月31日上午9時30分許，中國大陸透過福建省紅十字會通知
    中華民國紅十字會總會轉知內政部警政署刑事警察局（下稱
    刑事警察局），將乙○○、丙○○2人，自福建省廈門市遣
    返至連江縣馬祖福澳漁港，再由刑事警察局拘提解送回台灣
    ，並由2人會同警方前往新竹縣竹北市○○街316巷353弄附
    近工寮內，取出德國HK廠製MP5A5型制式衝鋒槍、仿貝瑞塔
    廠92 FS半自動手槍各1支因而查獲。（丙○○上開違反槍砲
    彈藥刀械管制條例及過失傷害、恐嚇犯行業經原審判刑確定
    在案，不在本院審理範圍；其另被訴違反國家安全法部分，
    不成立犯罪，理由詳後）
二、案經內政部警政署刑事警察局移送及被害人丁○○訴請新竹
    縣警察局竹北分局報告臺灣新竹地方法院檢察署檢察官偵查
    起訴。
    理  由
壹、關於上訴人即被告乙○○部分：
ㄧ、違反槍砲彈藥刀械管制條例及過失傷害、恐嚇犯行部分：
    經訊據上訴人即被告乙○○對於前開違反槍砲彈藥刀械管制
    條例及過失傷害、恐嚇犯行部分迭於警訊、偵查及原審、本
    院均坦承不諱，核與同案被告丙○○所供相符，並有被害人
    丁○○於偵訊中及原審審理中陳述綦詳（見93年度偵字第45
    98號偵查卷第98至100頁、原審卷第38頁）。此外，復有診
    斷證明書在卷可稽（見偵查卷第43頁）。被害人丁○○所受
    前開左胸部槍傷併血胸等傷害，其左上肺葉切除雖對其呼吸
    功能稍有影響，但不影響日常生活作息，93年12月21日回診
    時病情恢復良好，依病患當時病情評估，應可完全治癒，並
    未達重大不治或難治傷害之程度，有財團法人長庚紀念醫院
    （林口）分院函可佐（原審訴字第640號卷第55頁）。又扣
    案槍枝2支經送內政部警政署刑事警察局鑑定，送鑑制式衝
    鋒槍MP5A5型制式衝鋒槍（槍枝管制編號0000000000號），
    槍管內具陸條右旋來復線，槍號為03852，機械性能良好，
    可擊發同口徑制式子彈，認具殺傷力。送鑑仿貝瑞塔92手槍
    （槍枝管制編號0000000000號)，認係由仿BERETTA廠92FS型
    半自動手槍製造之玩具手槍換裝土造金屬滑套及土造金屬槍
    管改造而成之改造手槍，機械性能良好，可供擊發適用子彈
    使用，認具殺傷力。有內政部警政署刑事警察局93年9月20
    日刑鑑字第093181444號槍彈鑑定書1件足憑（偵查卷第120
    頁至第132頁）。另有取槍現場之照片10幀、槍戰現場照片
    25幀在卷可稽（偵查卷第50頁至第60頁）。又警員在新竹縣
    湖口鄉○○路○段19巷口現場取出彈殼39顆及彈頭包衣7顆，
    經送內政部警政署刑事警察局鑑定，送鑑彈殼39顆，認均係
    9mm（9x19mm）制式彈殼。經以顯微鏡比對結果：22顆彈底
    特徵紋痕相吻合，認均係由同1槍（A槍）枝所擊發。8顆彈
    底特徵紋痕相吻合，認均係由同1槍（B槍）枝所擊發。7 顆
    彈底特徵紋痕相吻合，認均係由同1槍（C槍）枝所擊發。2
    顆彈底特徵紋痕相吻合，認均係由同1槍（D槍）枝所擊發。
    送鑑彈頭包衣7顆，1顆認係已擊發之口徑9mm銅包衣彈頭，6
    顆均係彈頭之銅包衣碎片。有內政部警政署刑事警察局92年
    11月4日刑鑑字第0920173766號槍彈鑑定書在卷足憑（偵查
    卷第62頁第68頁）。被告乙○○及同案被告丙○○之自白核
    與事實相符，足以採信。綜上所述，被告乙○○未經許可持
    有制式衝鋒槍、未經許可持有其他可發射子彈具有殺傷力之
    槍枝、子彈、過失傷害、恐嚇犯行均事證明確，堪以認定。
    雖同案被告丙○○於本院審理時陳稱：上開槍、彈是其所有
    並提供給被告乙○○使用，並非來自「貴哥」云云，被告乙○○亦附和其供詞。然查被告乙○○於警訊、偵查、原審及
    本院準備程序訊問時，供稱：上開槍、彈是取自「貴哥」等
    語，同案被告丙○○於警訊、偵查及原審亦為相同之供述。
    且查同案被告丙○○於本院準備程序訊問時雖曾一度供稱：
    該些槍、彈係其所有云云；然經本院訊以其：「是否另涉有
    槍砲彈藥刀械管制條例案件，擬想二案ㄧ併審理」云云，其
    答稱：「是」（本院卷第61頁）。茲查同案被告丙○○前於
    92年間，因另犯槍砲彈藥刀械管制條例案件，經台灣新竹地
    方法院檢察署檢察官以92年度偵字第503號提起公訴，嗣經
    台灣新竹地方法院於92年7月18日以92年度訴字第179號判處
    有期徒刑十二年八月，併科罰金新台幣54萬元，嗣經提起上
    訴，由本院於93年1月20日以92年度上訴字第344 1號，撤銷
    原審判決，但仍判處有期徒刑十二年八月，併科罰金新臺幣
    54萬元在案，此有本院被告前案紀錄表足稽（本院卷第35頁
    至第36頁），被告丙○○並稱該案件目前繫屬於最高法院審
    理中，有如前述。本院查：因本案與前開案件均屬相同罪名
    之案件，且時間緊接，依法被告丙○○自得請求法院依據裁
    判上ㄧ罪審判不可分之法理，併案審理之，其即不會似目前
    遭以數罪併罰方式分別審理，衡情併案審理方式彼分論併罰
    之審理方式較有利於被告丙○○；茍上開槍、彈確實來自被
    告丙○○，丙○○必於案發當時即會立即據而主張，斷不會
    遲至本院方提出。足證被告乙○○及同案被告丙○○翻異前
    詞於本院審理時所為上開供詞，應係臨訟杜撰之詞，不足採
    信。
二、違反入出國及移民法犯行部分：
    經訊之被告乙○○對於此部分犯罪事實亦坦承不諱，僅陳稱
    當時因要躲避警方查緝及對方人馬尋仇方偷渡出境，然其不
    知其當時已成為「幽靈人口」之身分云云。經查被告乙○○
    雖於82年5月10日遷入設籍於新竹縣竹北市○○里○○鄰○○
    街40號，但於91年5月28日辦理該戶籍之除戶登記，自該時
    間起，其為無戶籍之我國國民（其嗣後方於93年6月23日，
    自原先所除戶之新竹縣竹北市○○里○○鄰○○街40號，遷籍
    至同縣市○○里縣○○路153號6樓之2）等情，有「法務部戶
    役政連絡作業系統」之「個人基本資料」、「個人除戶資料
    」、「遷徙紀錄資料」在卷足憑（本院卷第14頁正面至第15
    頁反面），被告乙○○於前開時間，未於台灣地區設有戶籍
    ，竟未經許可偷渡出境，即應依法論科。
三、論罪法條及科刑部分：
（ㄧ）按被告乙○○行為後，槍砲彈藥刀械管制條例於94年1月
      26日修正公布，並於同年月28日生效，該條例第7條、第
      12條未修正，廢止第11條，並修訂第8條，舊法第11條第
      4項原規定「未經許可，持有、寄藏或意圖販賣而陳列第
      1項所列槍砲者，處1年以上7年以下有期徒刑，併科新臺
      幣7百萬元以下罰金。」，修正前舊法第8條第4項「未經
      許可，持有、寄藏或意圖販賣而陳列第1項所列槍枝者，
      處1年以上7年以下有期徒刑，併科新台幣7百萬元以下罰
      金。」；修訂後新法第8條第4項「未經許可，持有、寄藏
      或意圖販賣而陳列第1項所列槍枝者，處3年以上10年以下
      有期徒刑，併科新台幣7百萬元以下罰金。」比較新舊法
      結果，以舊法有利於被告乙○○，應適用舊法，即修正前
      槍砲彈藥刀械管制條例第11條第4項。核被告乙○○上開
      所為，係犯刑法第284條第1項前段之過失傷害罪、同法第
      三百零五條恐嚇罪、槍砲彈藥刀械管制條第7條第4項之未
      經許可持有制式衝鋒槍罪、同條例第12條第4項之未經許
      可持有子彈罪、修正前同條例第11條第4項未經許可持有
      其他可發射子彈具有殺傷力之槍枝罪，與入出國及移民法
      第54條之未經許可入出國罪。檢察官認被告乙○○所犯其
      中過失傷害罪部分應成立傷害罪嫌云云。但查被告乙○○
      及同案被告丙○○均堅決否認有何傷害之故意，均並辯稱
      ：當時因見對方人馬眾多，並手持棍棒，擋住其等之去路
      ，其等不得已始對空及對地鳴槍，用以嚇阻對方人馬逼近
      ，其等並無對人瞄準，實無傷害之犯意等語。經查被告乙○○及同案被告丙○○雖無故持有槍彈前去赴約，然係因
      遠赴敵營，加以身單力薄，故隨身攜帶上開槍、彈防身，
      此業據其等二人供述在卷，互核ㄧ致，因被告乙○○及同
      案被告丙○○當時與對方四、五十名人馬近距離對峙，參
      以被告乙○○及同案被告丙○○當時持有共四把火力強大
      之槍械，並擊發甚多子彈，若被告乙○○及同案被告丙○○有傷害或殺人之故意，衡情當輕易即可造成對方人馬多
      人傷亡，斷不致僅僅造成少年丁○○ㄧ人受傷而已。即此
      足見被告乙○○所稱其等並無傷害之故意云云，堪足採信
      然因被告乙○○為智慮健全之成年人，當知悉其等所持有
      之槍枝具有殺傷力，應妥善持有之，俾免發生意外，且依
      其情形並能預見槍枝擊發後可能不慎造成對方人馬受傷或
      死亡之意外，竟自以為不致發生此不幸後果，而接連對空
      對地鳴槍擊發多槍，終造成少年丁○○受傷之不幸事件，
      核被告等此部分所為，難辭刑法第284條第1項前段過失傷
      害罪，至為顯然。從而，檢察官引據刑法第277條第一項
      傷害罪為起訴法條，尚有未洽，應予變更。被告乙○○與
      同案被告丙○○就前開所犯各罪間，有犯意聯絡及行為分
      擔，為共同正犯。被告乙○○同時持有子彈數發，係一故
      意行為侵害一法益，屬單純一罪。被告乙○○以一行為同
      時觸犯上開未經許可持有制式衝鋒槍罪、未經許可持有其
      他可發射子彈具有殺傷力之槍枝罪、未經許可持有子彈罪
      3罪名，為想像競合犯，應依刑法第55條之規定，從較重
      之槍砲彈藥刀械管制條例第7條第4項之未經許可持有制式
      衝鋒槍罪處斷。另其等同時恐嚇對方人馬多人，亦應依想
      像競合規定，從ㄧ重處斷。被告所犯過失傷害罪與恐嚇罪
      間，亦因同ㄧ行為所致，應依想像競合規定，從重論以恐
      嚇罪。復按持有槍、彈，嗣即執該槍、彈恐嚇，其持有槍
      、彈與恐嚇罪間，有方法結果、手段目的之牽連關係，為
      牽連犯，應依刑法第55條之規定，從一重之槍砲彈藥刀械
      管制條例第7條第4項未經許可持有制式衝鋒槍罪處斷。起
      訴書原認係犯意各別，行為殊異，應予分論併罰之，應有
      未洽。另查公訴人就被告乙○○所犯上開入出境移民法第
      54 條之未經許可入出國罪部分，雖認係應成立國家安全
      法第6條第1項未經許可出境罪云云。然查入出國及移民法
      係於88年5月21日總統令制定公布，於88年5月28日行政院
      令自88年5月21日生效，該法就未經許可入出國境，設有
      第54 條規定處罰（「未經許可入出國或受禁止出國處分
      而出國者，處3年以下有期徒刑、拘役或科或併科新台幣9
      萬元以下罰金。」），與前所公布施行之國家安全法第6
      條第1項為法規競合，而其法定刑度復與國家安全法第6條
      第1項相同，就該法第1條立法意旨所示，其專就入出境管
      理事項所設規範，應優於其他法律之適用，依特別法優於
      普通法、後法優於前法之原則，應適用入出國及移民法第
      54條之規定。即此公訴人引據國家安全法第6條第1項為起
      訴法條，即有未洽，應予變更。至被告乙○○所犯上開槍
      砲彈藥刀械管制條例第7條第4項未經許可持有制式衝鋒槍
      罪與入出境移民法第54條之未經許可入出國罪。犯意各別
      ，罪名殊異，應分論併罰。
（二）原審對於被告乙○○論處以槍砲彈藥刀械管制條例第7條
      第4項未經許可持有制式衝鋒槍罪，且就被訴違反國家安
      全法第6條第1項部分諭知無罪之判決，固非無見。但查被
      告乙○○實無傷害他人之故意，僅應成立過失傷害罪，有
      如前述；原審未察，誤為認定被告乙○○應成立故意傷害
      罪，並認被告乙○○上開所犯恐嚇罪，應為傷害罪所吸收
      ，不另論罪云云，應有違誤。另查被告乙○○於偷渡前去
      中國大陸時，於我國台灣地區為無戶籍之「幽靈人口」，
      以如前述，因此其自不在入出國移民法第5條第1項但書「
      入出國不需要申請許可」之列，其未經許可擅自出國，自
      應論以入出國移民法第54條之罪；原審未查及此，誤為被
      告乙○○無罪之判決，亦有違誤。綜上，被告乙○○上訴
      指稱原審關於其所犯槍砲彈藥刀械管制條例第7條第4項未
      經許可持有制式衝鋒槍罪，量刑過重，雖無理由；然原審
      判決復有上開誤為認定過失傷害為故意傷害之違誤。再者
      檢察官指稱原審諭知被告乙○○被訴違反國家安全法第6
      條第1項部分無罪，應有不當，為有理由。綜上，本院自
      應將原審判決關於被告乙○○部分均加以撤銷改判。爰審
      酌被告乙○○素行並非良好，年輕力壯，不事正途，於深
      夜持前開槍械火併，且其持有槍、彈之數量甚多，對於人
      身安全、社會治安造成之危害重大，不慎致被害人丁○○
      受有前開傷害之意外，犯後坦承犯行，態度良好等一切情
      狀，量處如主文所示之刑，併科如主文所示之罰金，及就
      罰金部分諭知易服勞役之折算標準。且就其所受二個有期
      徒刑之宣告，定其應執行之刑，以示懲儆。至扣案之德國
      HK廠製MP5A5型制式衝鋒槍（槍枝管制編號0000000000號
      ）、仿貝瑞塔廠92FS半自動手槍（槍枝管制編號00000000
      00號）各1支，均屬違禁物，應依刑法第38條第1項第1款
      規定諭知沒收之。至送驗彈殼39顆及彈頭包衣7顆，為子
      彈擊發後所剩之物，已無殺傷力，爰不併為沒收之宣告。
貳、關於被告丙○○部分：
ㄧ、公訴意旨另略以：被告丙○○明知人民入出境，應向內政部
    警政署入出境管理局申請許可，未經許可者，不得入出境，
    仍為躲避警方查緝，謀議偷渡出境，被告丙○○於是請友人
    羅國維安排渠與同案被告乙○○偷渡中國大陸事宜，於92年
    8月初某日凌晨零時許，獲報偷渡出境之漁船安排妥當，渠
    遂與同案被告乙○○至新竹市南寮海邊，搭上不詳人士所駕
    駛之漁船，至台灣海峽中線後再轉搭不詳人士所駕駛之大陸
    漁船，安全離開台灣海域範圍後，並於當日下午2時許，在
    福建省福州市蒲田上岸。直至同年11月12日，2人在廈門市
    塔頭42號為中國大陸公安人員查獲，並拘禁在廈門市第一拘
    留所。嗣於93年8月31日中國大陸透過福建省紅十字會通知
    中華民國紅十字會總會轉知內政部警政署刑事警察局，將被
    告乙○○、丙○○2人，自福建省廈門市遣返至連江縣馬祖
    福澳漁港，再由刑事警察局拘提解送回台灣。因認被告丙○○涉犯國家安全法第6條第1項未經許可出境罪嫌云云。
二、按犯罪事實應依證據認定之，無證據不得推定其犯罪事實；
    又不能證明被告犯罪者，即應諭知無罪之判決。刑事訴訟法
    第154條、第301條第1項分別定有明文；次按入出國及移民
    法係於88年5月21日總統令制定公布，於88年5月28日行政院
    令自88年5月21日生效，該法就未經許可入出國境，設有第
    54 條規定處罰（「未經許可入出國或受禁止出國處分而出
    國者，處3年以下有期徒刑、拘役或科或併科新台幣9萬元以
　　下罰金。」），與前所公布施行之國家安全法第6條第1項為
　  法規競合，而其法定刑度復與國家安全法第6條第1項相同，
    就該法第1條立法意旨所示，其專就入出境管理事項所設規
    範，應優於其他法律之適用，依特別法優於普通法、後法優
    於前法之原則，應適用入出國及移民法第54條之規定；又「
    國民入出國應向主管機關申請許可，未經許可者，不得入出
    國。但居住在台灣地區設有戶籍國民，自本法施行1年後，
    入出國不需申請許可。國軍人員入出國應先經國防部或其授
    權之單位核准。」入出國及移民法第5條定有明文。至於於
    台灣地區設有戶籍之我國國民，於入出國及移民法施行ㄧ年
    後，未經海關查驗程序偷渡入出國，僅應成立入出國移民法
    第59條第1款規定處以新台幣1萬元以下罰鍰，於法自不應科
    以刑責。
三、經查：被告丙○○之戶籍係設於新竹縣竹北市○○路80巷1
    弄5號，渠亦非國軍人員，且自出生後即設籍於台灣地區，
    有渠之戶籍資料2件附卷可稽。次查入出國及移民法施行1年
    之日為89年5月21日，而本案被告丙○○出境至大陸之行為
    時係92年8月初，顯已逾該法施行1年後。再查被告丙○○當
    時亦未受禁止出國之處分，且並無因案通緝等應不予許可之
    情形，有入出境查詢結果附卷可按。是以被告丙○○入出國
    已不需申請許可，被告丙○○即無未經許可入出國之問題，
    被告丙○○所為顯與入出國及移民法第54條之構成要件不符
    ，公訴人認渠此部分行為構成國家安全法第6條第1項，揆諸
    前開說明，亦有未洽。綜上所述，原審就公訴人起訴被告丙○○違反國家安全法第6條第1項部分，諭知渠無罪之判決。
    於法自無違誤。檢察官上訴指摘原審判決部分不當，為無理
    由，應予駁回。至被告丙○○因違反入出國移民法第59 條
    第1款部分之行政罰鍰，應由行政機關另行辦理，附此指明
    。
、據上論斷，應依刑事訴訟法第369條第1項前段、第364條、
    第300條、第368條、第299條第1項前段、槍砲彈藥刀械管制
    條例第7條第4項、第12條第4項、修正前槍砲彈藥刀械管制
    條例第11 條第4項，入出國及移民法第54條、刑法第11條前
    段、第2條第1項但書、第28條、第284條第1項前段、第305
    條、第55條、第42條第3項、第38條第1項第1款，罰金罰鍰
    提高標準條例第1條前段、第2條，現行法規所定貨幣單位折
    算新台幣條例第2條，判決如主文。
本案經檢察官陳玉珍到庭執行職務。
中　　華　　民　　國　　94　　年　　8 　　月　　2 　　日
　　　　　　　　　刑事第十二庭  審判長法　官　李文成
　　　　　　　　　　　　　　　　　　  法　官　王復生
　　　　　　　　　　　　　　　　　　  法　官　周盈文
以上正本證明與原本無異。
被告乙○○部分除違反入出國及移民法部分，均不得上訴外，其
餘部分如不服本判決，應於收受送達後十日內向本院提出上訴書
狀，其未敘述上訴之理由者並得於提起上訴後十日內向本院補提
理由書（均須按他造當事人之人數附繕本）。
被告丙○○部分不得上訴。
                                      書記官　余姿慧
中　　華　　民　　國　　94　　年　　8 　　月　　2 　　日
附錄：本案論罪科刑法條全文
槍砲彈藥刀械管制條例第7條第4項
未經許可，製造、販賣或運輸火砲、肩射武器、機關槍、衝鋒槍
、卡柄槍、自動步槍、普通步槍、馬槍、手槍或各類砲彈、炸彈
、爆裂物者，處死刑、無期徒刑或七年以上有期徒刑；處徒刑者
，併科新台幣三千萬元以下罰金。
修正前槍砲彈藥刀械管制條例第11條第四項
未經許可，製造、販賣或運輸第四條第一項第一款所稱其他可發
射金屬或子彈具有殺傷力之各式槍砲者，處五年以上有期徒刑，
併科新臺幣一千萬元以下罰金。未經許可，轉讓、出租或出借前
項所列槍砲者，處三年以上十年以下有期徒刑，併科新臺幣七百
萬元以下罰金。
槍砲彈藥刀械管制條例第12條第4項
未經許可，持有、寄藏或意圖販賣而陳列子彈者，處五年以下有
期徒刑，併科新台幣三百萬元以下罰金。
入出國及移民法第54條
未經許可入出國或受禁止出國處分而出國者，處三年以下有期徒
刑、拘役或科或併科新台幣九萬元以下罰金。
中華民國刑法第284條第1項前段 （過失傷害罪）
因過失傷害人者，處六月以下有期徒刑、拘役或五百元以下罰
金。
